臺灣高等法院臺中分院刑事判決　
110年度上訴字第435號
上  訴  人  
即  被  告  洪卿育



選任辯護人  許家瑜律師
上列上訴人即被告因違反毒品危害防制條例等案件，不服臺灣南
投地方法院109年度訴字第196號，中華民國109年12月14日第一
審判決（起訴案號：臺灣南投地方檢察署109年度偵字第3453、4
525號），提起上訴，本院判決如下：
    主  文
原判決關於洪卿育犯販賣第三級毒品罪共2罪及定應執行刑部分
均撤銷。
洪卿育共同販賣第三級毒品，處有期徒刑參年柒月，扣案如附表
一編號10所示之行動電話（含SIM卡）沒收之；又共同販賣第三
級毒品，處有期徒刑參年捌月，扣案如附表一編號10所示之行動
電話（含SIM卡）、編號11所示之犯罪所得均沒收之。
其他（轉讓偽藥罪）上訴駁回。
洪卿育撤銷改判及上訴駁回部分所處之徒刑，應執行有期徒刑肆
年。
    事  實
一、洪卿育與姓名年籍不詳綽號「清心福全」之成年男子（下稱
    「清心福全」），均明知甲基甲基卡西酮（4-Methylmethca
    thinone、Mephedrone、4-MMC）、甲基-N,N-二甲基卡西酮
    （Methy1-N,N-Dimethylcathinone）、愷他命（Ketamine）
    係毒品危害防制條例第2條第2項第3款所規範之第三級毒品
    ，且均經行政院衛生福利部明令公告列為第三級管制藥品；
    亦明知硝西泮（Nitrazepam）係毒品危害防制條例第2條第2
    項第4款所規範之第四級毒品，且經行政院衛生福利部明令
    公告列為第四級管制藥品，製造或輸入須向衛生福利部申請
    查驗登記，依管制藥品管理條例規定辦理，非依藥事法相關
    規定製造之製劑，係屬藥事法第20條第1款所稱未經核准擅
    自製造之偽藥，不得販賣、轉讓，竟於民國109年7月間某日
    ，先由洪卿育在屏東縣恆春鎮墾丁地區某處，以新臺幣（下
    同）7萬元之代價，向年籍不詳綽號「小全」之成年男子，
    購入金色外包裝標示「加多寶」而含有第三級毒品甲基甲基
    卡西酮、甲基-N,N-二甲基卡西酮及第四級毒品硝西泮之毒
    咖啡包700包後，由洪卿育與「清心福全」共同販賣第三級
    毒品2次（如下列㈠㈡），洪卿育單獨轉讓偽藥1次（如下列㈢
    ）：
  ㈠洪卿育與「清心福全」共同意圖營利，基於販賣第三級毒品
    愷他命之犯意聯絡，於109年7月17日20時56分許，先由洪卿
    育以附表一編號10之手機通訊軟體微信與曾晙揚聯繫，再由
    洪卿育聯繫「清心福全」，由「清心福全」出面於同日21時
    20分許，在國道三號高速公路草屯交流道附近之7-11便利商
    店旁產業道路，以3500元之代價，販賣第三級毒品愷他命1 
    小包與曾晙揚，曾晙揚並當場交付3500元與「清心福全」。
  ㈡洪卿育與「清心福全」共同意圖營利，基於販賣第三級毒品
    甲基甲基卡西酮、甲基-N, N-二甲基卡西酮、愷他命及第四
    級毒品硝西泮之犯意聯絡，於109年7月18日1時35分許，先
    由洪卿育以附表一編號10之手機通訊軟體微信與曾晙揚聯繫
    ，再由洪卿育聯繫「清心福全」，由「清心福全」出面於同
    日2時10分許，在南投縣○○鎮○○路000巷00弄00號之花旗汽車
    旅館前，以8400元之代價，販賣第三級毒品愷他命1 小包及
    混合第三級毒品甲基甲基卡西酮、甲基-N, N-二甲基卡西酮
    及第四級毒品硝西泮之毒咖啡包2包與曾晙揚及王宗民，曾
    晙揚並當場先交付現金4400元與「清心福全」，繼由王宗民
    於同日5時55分許，以網路匯款方式，將剩餘價金4000元匯
    款至洪卿育之中華郵政帳號00000000000000號帳戶。
  ㈢洪卿育另基於轉讓偽藥之犯意，於109年7月22日5時許，在其
    位於南投縣○○鄉○○路000巷00號居處，將第三級毒品愷他命1
    小包及混合第三級毒品甲基甲基卡西酮、甲基-N,N-二甲基
    卡西酮及第四級毒品硝西泮之毒咖啡包5包，轉讓與高志綸
    施用。嗣警於109年7月22日11時13分許，至洪卿育上開居處
    搜索，扣得附表一所示之物，因而查悉上情。
二、案經南投縣政府警察局南投分局報告臺灣南投地方檢察署檢
    察官偵查起訴。
    理  由
一、證據能力部分：
  ㈠按被告以外之人於審判外之陳述雖不符刑事訴訟法第159條之
    1至之4等4條之規定，而經當事人於審判程序同意作為證據
    ，法院審酌該言詞陳述或書面陳述作成時之情況，認為適當
    者，亦得為證據；當事人、代理人或辯護人於法院調查證據
    時，知有刑事訴訟法第159條第1項不得為證據之情形，而未
    於言詞辯論終結前聲明異議者，視為有前項之同意，同法第
    159條之5定有明文。立法意旨在於傳聞證據未經當事人之反
    對詰問予以核實，原則上先予排除。惟若當事人已放棄反對
    詰問權，於審判程序中表明同意該等傳聞證據可作為證據；
    或於言詞辯論終結前未聲明異議，基於尊重當事人對傳聞證
    據之處分權，及證據資料愈豐富，愈有助於真實發見之理念
    ，且強化言詞辯論主義，使訴訟程序得以順暢進行，上開傳
    聞證據亦均具有證據能力。嗣最高法院104年第3次刑事庭決
    議認本條之適用並不以「不符前四條之規定」為要件，惟如
    符合第159條之1第1項規定之要件而已得為證據者，不宜贅
    依第159條之5之規定認定有證據能力。本案下列引用之供述
    證據，檢察官、上訴人即被告洪卿育（以下稱被告）及辯護
    人於本院準備程序均表示同意作為本案證據，且迄於言詞辯
    論終結前均未聲明異議，認其作成之情形並無違反法定程序
    取得或不當情形，經審酌後認為適當，均有證據能力。
  ㈡本案以下引用之非供述證據，均依法定程序製作、取得，與
    本案具有關聯性，業經本院依法踐行調查證據程序，檢察官
    、被告及辯護人均不爭執該等證據之證據能力，亦查無依法
    應排除其證據能力之情形，均具證據能力。
二、認定犯罪事實所憑之證據及理由：
  ㈠上揭犯罪事實，業據被告於偵查、原審及本院審理中均坦承
    不諱，核與證人曾晙揚、王宗民及高志綸於偵查中之證述相
    符（見23224號警卷第128頁至140頁、第147頁至151頁、第1
    72頁至180頁、第196頁至213頁、第218頁至220頁，偵卷一
    第259頁至262頁、第321頁至323頁、179頁至181頁），並有
    被告之行動電話通訊軟體微信對話紀錄擷取畫面、證人曾晙
    揚之行動電話通訊軟體微信對話紀錄擷取畫面、臺中商業銀
    行帳號000000000000號帳戶開戶資料及交易明細、中華郵政
    帳號00000000000000號帳戶基本資料及歷史交易清單、南投
    縣○○鎮○○路○○○路○○○○○○○○○○○○○縣○○鎮○○路000巷00弄00號
    之花旗汽車旅館前監視器錄影擷取畫面、車牌號碼000-0000
    號自用小客車車行紀錄、衛生福利部草屯療養院草療鑑字第
    0000000000、0000000000號鑑驗書及刑案蒐證照片在卷可稽
    （見18327號警卷第42頁至52頁、第64頁至90頁，23224號警
    卷第69頁至127頁、第184頁至188頁、第191頁至195頁，偵
    卷一第44頁至55頁、第63頁至68頁、第70頁至80頁），另有
    附表一所示等物扣案，足認被告之任意性自白，均與事實相
    符。
  ㈡販賣毒品者，其主觀上須有營利之意圖，且客觀上有販賣之
    行為，即足構成，至於實際上是否已經獲利，則非所問（參
    照最高法院93年度台上字第1651號判決）。復衡諸我國查緝
    毒品之施用或販賣一向執法甚嚴，對於販賣毒品者尤科以重
    度刑責，又販賣毒品既係違法行為，當非可公然為之，亦無
    公定價格，且容易分裝並增減份量，而每次買賣之價量，可
    能隨時依雙方關係深淺、資力、需求量及對行情之認知、來
    源是否充裕、查緝是否嚴謹、購買者被查獲時供述購買對象
    之可能風險之評估等情形，而異其標準，非可一概而論，是
    販賣之利得，誠非固定，除非經行為人詳細供出各次所販賣
    之毒品之進價及售價，且數量俱臻明確外，實難察得其交易
    實情，但販賣毒品係重罪，且毒品量微價高，取得不易，倘
    若非有利可圖，一般人當無干冒重度刑責而提供毒品給他人
    之可能，是其販入之價格必較售出之價格低廉，而有從中賺
    取買賣差價牟利之意圖及事實，應屬合理之認定，縱使販賣
    之人從價差或量差中牟利方式雖異，其意圖營利之非法販賣
    行為仍屬同一。本件被告與購毒者即證人曾晙揚、王宗民等
    人均非至親，被告竟甘冒遭到查緝判處重刑之危險，將第三
    、四級毒品販賣並交付與曾晙揚、王宗民等人，並收取對價
    ，顯見如犯罪事實一㈠㈡所示之販賣第三、四級毒品犯行對被
    告，係屬有利可圖始願為之，堪認被告如犯罪事實一㈠㈡所示
    之販賣第三、四級毒品犯行，被告皆有從中獲利之意圖甚明
    。
  ㈢綜上所述，本案事證明確，被告上開犯行，均堪予認定，均
    應依法論科。
三、論罪科刑：
　㈠按甲基甲基卡西酮（4-Methylmethcathinone、Mephedrone、
    4-MMC）、甲基-N,N-二甲基卡西酮（Methy1-N,N-Dimethylc
    athinone）、愷他命（Ketamine）係毒品危害防制條例第2
    條第2項第3款所規範之第三級毒品，且均經行政院衛生福利
    部明令公告列為第三級管制藥品；硝西泮（Nitrazepam）係
    毒品危害防制條例第2條第2項第4款所規範之第四級毒品，
    且經行政院衛生福利部明令公告列為第四級管制藥品，而第
    三、四級管制藥品之製造或輸入，依藥事法第39條之規定，
    應向中央衛生主管機關申請查驗登記，並經核領藥品許可證
    後，始得製造或輸入並為醫藥上使用，倘非經核准，不得轉
    售或轉讓。且藥物之製造，應依藥事法第57條之規定辦理。
    查本案扣案如附表一編號1之愷他命1小包，經鑑定含有第三
    級毒品愷他命之成分；編號3至9之毒咖啡包，經鑑定含有第
    三級毒品甲基甲基卡西酮、甲基-N,N-二甲基卡西酮及第四
    級毒品硝西泮，均無從證明係醫師處方而開立，屬非經合法
    調劑、供應及製造，復無從證明係自國外非法輸入之偽藥，
    是被告轉讓之愷他命及毒咖啡包，自屬國內違法製造之偽藥
    。又無論屬毒品危害防制條例所列管之第三、四級毒品，或
    係衛生福利部明令公告為藥事法所規範之管制藥品，均不得
    非法轉讓，當為被告所知悉。被告非向藥品公司購入上開愷
    他命及毒咖啡包，其對於愷他命及毒咖啡包係藥事法所規定
    之偽藥，主觀上自應有所認識，則其明知為偽藥而轉讓，自
    同時該當於毒品危害防制條例第8條第3項之轉讓第三級毒品
    罪、同條例第8條第4項轉讓第四級毒品罪及藥事法第83條第
    1項之轉讓偽藥罪，屬法條競合，應依重法優於輕法之法理
    ，適用重法處罰。而藥事法第83條第1項轉讓偽藥罪之法定
    本刑，相較毒品危害防制條例第8條第3項轉讓第三級毒品罪
    之法定本刑及同條例第8條第4項轉讓第四級毒品罪之法定本
    刑為重，是被告轉讓上開愷他命及毒咖啡包之犯行部分，自
    應依藥事法第83條第1項之規定處罰。
　㈡核被告就犯罪事實一㈠所為，係犯毒品危害防制條例第4條第3
    項之販賣第三級毒品罪，被告為販賣而持有第三級毒品之低
    度行為，應為其販賣之高度行為所吸收，不另論罪；就犯罪
    事實一㈡所為，係犯毒品危害防制條例第4條第3項之販賣第
    三級毒品罪、同條例第4條第4項之販賣第四級毒品罪，雖被
    告意圖營利而先向「小全」購買上開毒咖啡包而構成毒品危
    害防制條例第5條第3項、第4項之意圖販賣而持有第三、四
    級毒品罪，惟被告於購買時本有再出賣營利之意圖，且嗣後
    果真將毒咖啡包販賣與曾晙揚、王宗民等人，故被告意圖販
    賣而持有之低度行為，應為販賣之高度行為所吸收，不另論
    罪；就犯罪事實一㈢所為，係犯藥事法第83條第1項轉讓偽藥
    罪。
　㈢就犯罪事實一㈡部分，被告以一行為同時觸犯販賣第三級毒品
    罪、販賣第四級毒品罪；就犯罪事實一㈢部分，被告以一行
    為同時觸犯轉讓偽藥罪（第三級及第四級管制藥品），各為
    想像競合犯，各從一重論以販賣第三級毒品罪及轉讓偽藥罪
    。
　㈣被告與「清心福全」就犯罪事實一㈠、㈡之犯行，均有犯意聯
    絡與行為分擔，應論以共同正犯。
　㈤被告所犯上開3罪，犯意個別、行為互殊，應分論處罰。
　㈥就犯罪事實一㈠、㈡販賣第三級毒品之犯行部分，被告於偵查
    、原審及本院審理中均自白，業如上述，此部分均應依毒品
    危害防制條例第17條第2項減輕其刑。另本案並無查獲正犯
    或共犯之情形，顯與毒品危害防制條例第17條第1項之規定
    不合，自無適用該條項就此部分犯行減輕其刑之餘地。至被
    告及其辯護人雖請求就此部分犯行，再依刑法第59條酌予減
    輕其刑等語。然按刑法第59條所定「犯罪之情狀顯可憫恕，
    認科以最低度刑仍嫌過重者，得酌量減輕其刑」，必須犯罪
    有特殊之原因，在客觀上足以引起一般之同情，認為即予宣
    告法定最低度刑期仍嫌過重者始有其適用，至於犯罪之次數
    、所得之多寡，原屬刑法第57條第3款「犯罪之手段」、同
    條第9款「犯罪所生之危害或損害」等科刑輕重標準應斟酌
    之範圍，單憑犯罪次數、所得多寡，尚非得執為適用刑法第
    59條酌量減輕其刑之依據（最高法院61年度台上字第1781號
    判例、92年度台上字第3020號判決意旨參照）。茲查，被告
    就犯罪事實一㈠㈡雖販賣第三級毒品各1次，惟被告本有向毒
    品上游購毒後再販賣之意圖，且其向上手已購入上開含有第
    三、四級毒品之毒咖啡包共700包，僅因即時遭警方查獲，
    方未能繼續其販毒行為，其所生危害不可謂不重，另被告此
    部分販賣第三級毒品罪，就法定刑經依毒品危害防制條例第
    17條第2項規定減輕其刑後，法定最輕本刑為有期徒刑3年6
    月，倘遽予憫恕被告而減輕其刑，除對其個人難收改過遷善
    之效，無法達到刑罰特別預防之目的外，亦易使其他販毒之
    人心生投機、甘冒風險繼續販毒，無法達到刑罰一般預防之
    目的，故被告在客觀上尚無何足以引起一般人同情而認科以
    販賣第三級毒品之最低刑度仍嫌過重之情事，被告販賣之次
    數、所得固均足為量刑之參考，尚非刑法第59條所稱之犯罪
    情狀顯可憫恕之情事，是被告如犯罪事實一㈠㈡所示販賣第三
    級毒品之犯行，並無適用刑法第59條酌減規定之餘地，併此
    敘明。
　㈦上訴駁回（犯罪事實一㈢所示轉讓偽藥）部分：
　　原審判決就被告如犯罪事實一㈢所示轉讓偽藥罪部分，認此
    部分罪證明確，適用刑事訴訟法第299條第1項前段、藥事法
    第83條第1項等規定，並審酌被告之素行，此部分犯罪所生
    之危害、犯後態度及其智識程度、家庭、生活及經濟狀況等
    一切情狀，量處有期徒刑7月。本件扣案如附表一編號1、3
    至9所示之愷他命及毒咖啡包經送驗含第三級及第四級毒品
    ，上開查獲之剩餘毒品（連同無從析離之包裝袋），非屬第
    一級或第二級毒品，然均為違禁物，故應依刑法第38條第1
    項第1款之規定（最高法院96年度台上字第89、884號等判決
    參照），於犯罪事實一㈢即被告最後1次轉讓偽藥該罪項下（
    最高法院97年度台上字第4441號判決參照）宣告沒收。
　　核其認事用法俱無不當，量刑亦屬妥適。被告上訴意旨請求
    從輕量刑，給予緩刑之機會，惟查原審已審酌被告犯罪之一
    切情狀，量刑妥適，且被告本案共犯3罪所定應執行刑（如
    後述）已不符法定緩刑之條件，檢察官亦表示依照被告本案
    犯罪對社會之危害甚高，並不適宜緩刑等語（見本院卷第10
    0頁），對此部分被告之上訴並無理由，應予駁回。
　㈧撤銷改判（犯罪事實一㈠㈡所示共同販賣第二級毒品共2罪）部
    分：
　　被告與「清心福全」就犯罪事實一㈠、㈡之犯行，均有犯意聯
    絡與行為分擔，此部分應論以共同正犯，業如前述，惟原審
    判決主文欄卻均諭知被告「犯販賣第二級毒品罪」，足使人
    誤認此部分為被告單獨犯罪，而非共同販賣第二級毒品罪，
    有主文宣示未明確之違誤，尚有未洽。被告上訴憑己意請求
    從輕量刑，雖無理由，惟原審判決既有上開可議之處，即屬
    無可維持，自應由本院將原判決上開部分予以撤銷，所定應
    執行刑併予撤銷。爰審酌被告國中畢業之智識程度、未婚、
    平時與爸爸同住、從事水電工、家境勉持、前無同類型前科
    之素行，販賣毒品係為獲取金錢之動機目的，然被告無視毒
    品對於健康之戕害及國家杜絕毒品犯罪之禁令販賣毒品，誠
    該非難，惟考量被告自始坦承犯行，犯後態度尚佳，另斟酌
    其販賣毒品對象、價額、次數、所獲取利益等情，暨
　　被告已將其實際分得之販賣毒品所得主動交付予檢察官扣押
    在案等一切情狀，依序量處有期徒刑3年7月（犯罪事實一㈠
    ）、3年8月（犯罪事實一㈡）。扣案如附表一編號10所示之
    行動電話（含SIM卡），係被告所有供犯罪事實一㈠㈡所示各
    罪所用之物，業據被告供承在卷（見原審卷第25頁），應依
    毒品危害防制條例第19條第1項規定於各該罪項下沒收之。
    就犯罪事實㈡部分，購毒者將價金4400元現金交付與「清新
    福全」，另匯款4000元與被告，故被告此次犯行實際分得者
    即為購毒者轉帳的4000元等情，業經被告供陳明確（見原審
    卷第25頁），且經被告主動交付予檢察官扣押在案即附表一
    編號11所示之犯罪所得，應依刑法38條之1第1項規定於該罪
    項下宣告沒收。至犯罪事實一㈠部分，購毒者所交付之價金
    係由「清新福全」之人所收取，被告此次犯行既未實際取得
    或分取犯罪所得，即無庸對之宣告沒收追徵。另附表一編號
    2 、12所示扣案物品則與被告本案犯行無關，爰不予本案宣
    告沒收，附此敘明。
　　刑法第51條數罪併罰定執行刑之立法方式，採限制加重原則
    ，亦即非以累進加重之方式定應執行刑。本院審酌被告撤銷
    改判部分所處之刑（犯罪事實一㈠㈡），與上訴駁回部分所處
    之刑（犯罪事實一㈢），其所犯係販賣毒品2次及轉讓偽藥1
    次，罪質相近，販賣、轉讓之對象，為曾晙揚等3人，且犯
    罪手法相近，如以實質累進加重之方式定應執行刑，則處罰
    之刑度顯將超過其行為之不法內涵，而違反罪責原則，復考
    量因生命有限，刑罰對被告造成之痛苦程度，係隨刑度增加
    而生加乘效果，而非以等比方式增加，是以隨罪數增加遞減
    其刑罰之方式，當足以評價被告行為之不法性之法理（即多
    數犯罪責任遞減原則），另斟酌刑事訴訟法第370條第2項之
    立法精神及不違背內部性界限之原則，就被告所犯前揭撤銷
    改判2罪所處之刑，及上訴駁回1罪所處之刑，定應執行刑如
    主文第4項所示之刑。
據上論斷，應依刑事訴訟法第368條、第369條第1項前段、第364
條、第299條第1項前段，判決如主文。　
本案經檢察官張鈞翔提起公訴，檢察官林蓉蓉到庭執行職務。
中　　華　　民　　國　 110　　年　　4 　　月　　28　　日
           刑事第六庭    審判長法　官  唐  光  義
　　　　　　　　　　　　　　   法　官  劉  柏  駿
　　 　　　　　　　　　　      法　官  許  冰  芬                          
以上正本證明與原本無異。     
如不服本判決應於收受送達後20日內向本院提出上訴書狀，其未
敘述上訴理由者，並得於提起上訴後20日內向本院補提理由書（
均須按他造當事人之人數附繕本）「切勿逕送上級法院」。

                               書記官  陳  怡  芳

中　　華　　民　　國　 110　　年　　4 　　月　　28　　日
附錄本案論罪科刑法條：
藥事法第83條
明知為偽藥或禁藥，而販賣、供應、調劑、運送、寄藏、牙保、
轉讓或意圖販賣而陳列者，處 7 年以下有期徒刑，得併科新臺
幣 5 千萬元以下罰金。
犯前項之罪，因而致人於死者，處 7 年以上有期徒刑，得併科
新臺幣 1 億元以下罰金；致重傷者，處 3 年以上 12 年以下有
期徒刑，得併科新臺幣 7 千 5 百萬元以下罰金。
因過失犯第 1 項之罪者，處 2 年以下有期徒刑、拘役或科新臺
幣 5 百萬元以下罰金。
第 1 項之未遂犯罰之。
毒品危害防制條例第4條
製造、運輸、販賣第一級毒品者，處死刑或無期徒刑；處無期徒
刑者，得併科新臺幣 3 千萬元以下罰金。
製造、運輸、販賣第二級毒品者，處無期徒刑或 10 年以上有期
徒刑，得併科新臺幣 1 千 5 百萬元以下罰金。
製造、運輸、販賣第三級毒品者，處 7 年以上有期徒刑，得併
科新臺幣 1 千萬元以下罰金。
製造、運輸、販賣第四級毒品者，處 5 年以上 12 年以下有期
徒刑，得併科新臺幣 5 百萬元以下罰金。
製造、運輸、販賣專供製造或施用毒品之器具者，處 1 年以上
7 年以下有期徒刑，得併科新臺幣 1 百 50 萬元以下罰金。
前五項之未遂犯罰之。



















附表一：

編號 扣押物品名稱 數量 所有人 備註 1 愷他命 1包 洪卿育 鑑定結果：白色結晶，送驗淨重1.1099公克，驗餘淨重0.8696公克，檢出第三級毒品愷他命成分，純度99％，驗前純質淨重1.0988公克。 2 K盤 2組 洪卿育  3 毒品咖啡包（A袋） 100包 洪卿育 鑑定結果： 1.取「加多寶」金色包裝1包（橙色粉末）檢驗，檢出第三級毒品4-甲基甲基卡西酮（4- Methylmethcathinone、Mephedrone、4-MMC ）、甲基-N,N- 二甲基卡西酮（Methyl-N,N-Dimethylcathinone）、第四級毒品硝西泮（Nitrazepam）成分。 2.甲基-N,N- 二甲基卡西酮、硝西泮純度均小於1 ％，不計算純質淨重。 4 毒品咖啡包（B袋） 100包 洪卿育  5 毒品咖啡包（C袋） 100包 洪卿育  6 毒品咖啡包（D袋） 100包 洪卿育  7 毒品咖啡包（E袋） 100包 洪卿育  8 毒品咖啡包（F袋） 100包 洪卿育  9 毒品咖啡包（G袋） 84包 洪卿育  10 IPHONE 11PRO MAX行動電話（IMEI：000000000000000 ；含門號0000000000號SIM 卡1 張） 1支 洪卿育  11 新台幣 4000元 洪卿育 洪卿育於109 年9 月23日交付販賣所得4000元與臺灣南投地方檢察署檢察官扣押 12 門號0000000000號SIM 卡 1張 洪卿育